臺灣屏東地方法院刑事判決　　　　　　　　　　　　九十一年度易字第一二四七號
　　公　訴　人　臺灣屏東地方法院檢察署檢察官
　　被　　　告　丙○○
右列被告因贓物案件，經檢察官提起公訴（九十一年度偵字第三五二○號），本院判
決如左：
    主  文
丙○○連續故買贓物，處有期徒刑伍月，如易科罰金以參佰元折算壹日。
    事  實
一、丙○○明知在高雄市勞工公園花市之不詳姓名年籍之人所持有、屏東縣春日鄉自
    稱「古連佳」、綽號「大頭」、「阿伯」之不詳姓名年籍之人所攜帶之七里香，
    均係屬不明之人於國有林地盜採之贓物，竟基於故買贓物之概括故意，自民國八
    十年間起，至九十年二、三月間止，連續在高雄市勞工公園花市、屏東縣崁頂鄉
    ○○○段三五○之一地號，以每棵新台幣（下同）三百元至一萬二千元不等之價
    格予以購買，嗣於九十年五月三十一日十六時三十分許在屏東縣崁頂鄉○○村○
    ○路十八號前庭園及二十號剩春有限公司後方盆栽園，為警方查獲上情，並扣得
  七里香四十一棵（其中二棵枯死，六棵由屏東甲○○領回，其餘責付被告保管）
    、聯絡簿一本。
二、案經屏東縣警察局移送台灣屏東地方法院檢察署檢察官偵查起訴。
    理  由
一、訊據被告丙○○固坦承於前揭時地，向不詳姓名年籍之人購買七里香之事實，惟
    矢口否認有何故買贓物之犯行，並辯稱：其係在高雄市勞工公園花市看見有人在
    賣七里香，或者有人帶到其工作之田裡即屏東縣崁頂鄉○○○段三五○之一地號
    賣，因為喜歡，就買來觀賞用，不知道該七里香之來源云云。經查，扣案四十一
    棵七里香之樹幹直徑有六至七十五公分之大，樹高○‧四公尺至三公尺，扣案之
    七里香市價總計高達一百六十三萬元等情，此有屏東縣警察局督察室維新小組每
    木調查表及七里香照片數幀在卷可佐；復參諸證人即屏東林區管理處技術員乙○
    ○證述：前開七里香，最大的約上百年以上，最小的約十幾年樹齡，依其樹型、
    樹徑、樹瘤、樹齡等都無法由人工栽植而成，由其樹瘤、空洞、扭曲之外型等判
    斷為恆春地區特有樹型，係恆春地區因氣候、地形所形成，為被盜採之國有林班
    地樹種等語（見警卷、偵查卷第四九、五十頁），足認前開七里香係恆春地區被
    盜採之國有林班地樹種，係屬贓物無誤。次查，被告自承自八十五年開始從事觀
    葉植物栽培，與園藝店有來往，亦認得七里香，不知道七里香行情，先後多次以
    三百元至一萬二千元之價格購買七里香四十一株，因為喜歡，且價格不貴，也買
    得起，依七里香大小區分價格，對方說多少錢就會買云云（見警卷、本院卷第第
    十至十二頁、第十五頁）。惟被告係從事觀葉植物栽培工作數年，亦與園藝店有
    業務上之往來，對於植物物種之性質、價值、行情等應當有所認識；且其所購買
    之七里香，數種大小極大歧異，價格差距高達四十倍，由數百元至上萬元不等，
    衡情若非對七里香性質、價值、行情有所認識，何以願意花費差距達四十倍之價
    格購買數量頗多之七里香，堪認被告對於七里香之性質、價值、行情有所認識。
    再核諸扣案之七里香市價總計高達一百六十三萬元，與被告僅以三百元至一萬二
    千元之價格購買，其間價格顯不相當，故對於七里香之來源是否不明，被告當有
    所認識，被告辯稱不知係贓物，顯係事後卸責之詞，自不足採。本件事證明確，
    被告犯行足堪認定，應依法論科。
二、核被告所為，係犯三百四十九條第二項之故買贓物罪。又被告前後多次犯行，時
    間緊接，手段相同，顯係基於概括犯意為之，應依連續犯之規定以一罪論，並依
    法加重其刑。本件公訴人雖未敘及被告自八十年間起至八十九年上半年連續故買
    贓物七里香之犯罪事實，惟此部分與已起訴之犯罪事實，具連續犯之裁判上一罪
    關係，為起訴效力所及，本院自應一併予以審理。爰審酌被告竟為貪圖個人喜好
    用以觀賞，助長盜砍珍貴七里香風氣，且於犯罪後飾詞狡辯，毫無悔意，其犯罪
    動機雖屬單純，然所生危害非輕等一切情狀，量處如主文所示之刑，並諭知易科
    罰金之折算標準。
據上論斷，應依刑事訴訟法第二百九十九條第一項前段、刑法第五十六條、第三百四
十九條第二項、第四十一條第一項，罰金罰鍰提高標準條例第一條前段、第二條，判
決如主文。
本案經檢察官蔡雯娟到庭執行職務。
中      華      民      國      九十一      年      十二    月  十八    日
                                      臺灣屏東地方法院刑事第三庭
                                          法  官  洪乙心
右正本證明與原本無異。
如不服本判決應於收受本判決後送達後十日內向本院提出上訴書狀，其未敘述上訴理
由者，並得於提起上訴後十日內向本院補提理由書狀（均須按他造當事人之人數附繕
本 ）「切勿逕送上級法院」
                                          書記官   曾文玲
中      華      民      國      九十一      年      十二    月  十九    日
中華民國刑法第三百四十九條第二項
搬運、寄藏、故買贓物或為牙保者，處五年以下有期徒刑、拘役或科或併
科一千元以下罰金。
